臺灣高雄地方法院民事裁定             100年度保險字第40號
原      告  香港勝利金屬有限公司
法定代理人  Christoph.
訴訟代理人  張文嘉律師
被      告  新光產物保險股份有限公司高雄分公司
法定代理人  廖泳承
訴訟代理人  許再定律師
上列當事人間請求給付保險金事件，被告聲請命原告供訴訟費用
之擔保，本院裁定如下：
    主  文
原告應於本裁定送達後伍日內，為被告供訴訟費用擔保金新臺幣
壹拾壹萬零柒拾貳元。
聲請費用由原告負擔。
    理  由
一、聲請人即被告聲請意旨略以：本件原告係於我國境內無任何
    住所、事務所或營業所之香港公司，未經認許，於我國境內
    亦無任何資產，是原告既非設立於臺灣境內之公司，且在我
    國無住所、事務所及營業所，亦無任何資產足供賠償訴訟費
    用，逕起訴請求履行協議，將使被告於訴訟費用有難以求償
    之虞，爰聲請命原告供訴訟費用之擔保。
二、按原告於中華民國無住所、事務所及營業所者，法院應依被
    告聲請，以裁定命原告供訴訟費用之擔保，並應於裁定中定
    擔保額及供擔保之期間，所定擔保額，以被告於各審應支出
    之費用總額為準，民事訴訟法第96條第1 項、第99條分別定
    有明文。所謂被告於各審應支出之費用總額，係指法院預計
    被告於本案第一審至第三審訴訟程序中，可能支出各項訴訟
    費用之總額而言。又依民事訴訟法第466 條之1 、之3 規定
    ，對於第二審判決上訴，上訴人應委任律師為訴訟代理人，
    第三審律師之酬金，為訴訟費用之一部，並應限定其最高額
    。其酬金支給標準，由最高法院擬訂報司法院核定之。而依
    法院選任律師及第三審律師酬金核定支給標準第4 條第1 項
    第1款 規定，法院裁定律師酬金時，應斟酌案情之繁簡、訴
    訟之結果及律師之勤惰，於民事財產權之訴訟，於訴訟標的
    金額或價額3 ％以下，但最高不得逾新臺幣（下同）50萬元
    。另同標準第5 條規定：律師酬金，不論選任或委任律師人
    數，均按件數計算。是第二審及第三審之裁判費及第三審律
    師之酬金，均應屬上開定擔保額之範疇。
三、查本件原告係一香港商公司，於臺灣境內查無設立及認許登
    記，亦無住所、事務所及營業所，復查無任何資產足供賠償
    訴訟費用，揆諸上開規定，原告起訴請求履行協議事件，被
    告聲請命原告供訴訟費用之擔保，即無不合。本件原告請求
    被告給付5 萬歐元，是本件訴訟標的金額核定為新臺幣（下
    同）2,083,500 元【計算式：歐元50,000元×41.67 （起訴
    狀送達本院即100 年7 月7 日歐元與新臺幣現金賣出匯率比
    為1 ：41.67 ）＝2,083,500 元】，應徵第一審裁判費21,6
    91元，第二審及第三審之裁判費各為32,536元，至第三審律
    師之酬金，兩造均主張以45,000元計算，此有被告陳報狀及
    本院電話紀錄在卷可稽，因原告起訴已繳納第一審裁判費，
    是如不計原告已繳納之第一審裁判費用，則第二、三審之裁
    判費及第三審之律師酬金，合計即為110,072 元【計算式：
    32,536 ×2＋45,000＝110,072 】。爰依首揭規定，裁定命
    原告於本裁定送達後5 日內提供上開擔保，逾期未提供者，
    即駁回原告之訴。
四、依民事訴訟法第96條第1項、第78條，裁定如主文。
中    華    民    國  100     年    11    月    28    日
                      民事第六庭法  官  李怡諄
正本係照原本作成。
如對本裁定抗告須於裁定送達後10日內向本院提出抗告狀，並繳
納裁判費新台幣1,000元。
中    華    民    國  100     年    11    月    28    日
                                書記官  陳俊亦